【裁判字號】    95,上易,517
【裁判日期】    951122
【裁判案由】    竊盜等
【裁判全文】
臺灣高等法院臺南分院刑事判決         95年度上易字第517號
上  訴  人  臺灣嘉義地方法院檢察署檢察官
上  訴  人
即  被  告  子○○
                    (臺灣臺南看守所羈押中)
被      告  丁○○
                    （另案
被      告  甲○○
上列上訴人因被告等竊盜等案件，不服臺灣嘉義地方法院95年度
易字第263號中華民國95年7月31日第一審判決（起訴案號：臺灣
嘉義地方法院檢察署95年度偵字第3474號；併辦案號：臺灣高雄
地方法院檢察署95年度偵字第21231號），提起上訴，本院判決
如下：
    主  文
原判決撤銷。
子○○連續結夥三人以上攜帶兇器，毀壞門扇及安全設備竊盜，
累犯，處有期徒刑貳年。
丁○○、甲○○連續結夥三人以上攜帶兇器，毀壞門扇及安全設
備竊盜，各處有期徒刑拾月。
    事  實
一、(一)丁○○因需款孔急，與甲○○共同基於意圖為自己不法所
      有之概括犯意聯絡，於95年5月18日凌晨2時許，由丁○○
      駕駛0332─ＮＬ號自用小客車，搭載甲○○，至嘉義市○
      區○○路548號前，由甲○○坐在車上警戒把風，丁○○
      下車，持其所有之自製鑰匙一把（未扣案），撬開被害人
      涂明忠所有之3Ｅ─9547號自用小貨車車門及電門鎖，竊
      取該小貨車，俾作為犯案工具，以遮掩身份。
    (二)得手後，由丁○○駕駛該贓車，甲○○駕駛前揭0332─Ｎ
      Ｌ號自用小客車，駛至嘉義市○○路與漢口路交岔路口搭
      載子○○，子○○明知丁○○所駕駛之自用小貨車係來路
      不明之贓車，竟與丁○○、甲○○共同基於竊盜及毀損之
      之犯意聯絡，乘坐前開贓車，其等先將丁○○所有之小客
      車停放在嘉義縣新港鄉溪北村堤岸旁鳳梨園，隨即共乘前
      開竊得之贓車，於同日凌晨3時許，至雲林縣北港鎮船埔
      30 之1號台灣菸酒公司北港營業所，子○○、甲○○坐在
      車上警戒把風，由丁○○持其所有，客觀上對人之生命、
      身體、安全構成威脅，具有危險性，可資為兇器使用之鐵
      撬1把（亦未扣案），撬開鐵捲門後，鑽入該營業所內，
      再駕駛營業所內之堆高機破壞鐵捲門，再用噴漆噴灑監視
      錄影鏡頭，避免監視錄影器材錄下畫面，遭警方查緝，致
      令鐵捲門及監視器均不堪使用後，子○○、甲○○乃進入
      ，與丁○○共同竊取該營業所內之香菸計81箱得手。之後
      並將上開竊得之香菸置放丁○○嘉義縣六腳鄉魚寮村14鄰
      魚寮149號住處內，欲俟機銷售牟利。
二、子○○復與陳坤志、李錦長、蔡宜樺、方仕億（4人均另由
    臺灣高雄地方法院檢察署偵辦中）共同基於意圖為自己不法
    所有之概括犯意聯絡，自94年7月16日起至95年6月17日止，
    或4人一組或5人一組，攜帶陳坤志所有，客觀上對人之生命
    、身體有危險性，可資為兇器使用之鐵剪，或螺絲起子，或
    固定鉗，或乙炔（均未扣案），連續於附表所示之時間、地
    點，以附表所載之方式，竊取附表所示之被害人所有財物（
    犯罪時間、地點、手法及所得財物均如附表所示）。得手後
    ，堆高機交由李錦長變賣，得款陳坤志每輛可分得新台幣（
    下同）10萬元，再由陳坤志交付子○○、方仕億每輛1萬5千
    元，由李錦長交付蔡宜樺每輛1萬元。
三、嗣於5年5月18日上午10時15分許，為警持臺灣嘉義地方法院
    核發之搜索票至丁○○上開住處，起獲前揭失竊之香菸81箱
    ；及由檢察官指揮內政部警政署刑事警察局、高雄縣政府警
    察局，而循線查獲上情。
四、案經臺灣嘉義地方法院檢察署檢察官偵查起訴及臺灣高雄地
    方法院檢察署移送併辦。
    理  由
甲、程序方面：
    被告於本院準備程序就被訴之犯罪事實為有罪之陳述，經本
    院裁定適用簡式審判程序，則依刑事訴訟法第273條之2規定
    ，本件証據之調查，不受同法第159條第1項、第161條之2、
    第161條之3、第163條之1及第164條至第170條規定之限制，
    合先敘明。
乙、實體方面：
一、訊據被告子○○、丁○○、甲○○對於上揭犯罪事實，於本
    院審理時均坦承不諱，核與被害人涂明忠於警詢、告訴人癸
    ○○於警詢及本院審理時（本案部分），證人己○○等人於
    警詢及偵查中指證失竊情節，及子○○同案被告陳坤志、蔡
    宜樺、李錦長、方仕億等人於警詢及偵查中（併辦部分）供
    承情節均相符合，並有嘉義地方法院核發之搜索票、嘉義市
    警察局第一分局搜索扣押筆錄、扣押物品目錄、扣押物收據
    、被害報告單、贓物認領保管單、車輛竊盜資料個別查詢報
    表、台灣菸酒公司電子計算機統一發票、現場暨監視錄影畫
    面翻拍照片、報案三聯單、現場照片、作案貨車照片、匯出
    匯款申請書、進口報單、照片等附卷足憑，足認被告三人之
    自白與事實相符，本件事證明確，被告等人犯行堪予認定。
二、論罪科刑部分：
  (一)被告等行為後，刑法第55條牽連犯、第56條連續犯規定，業
    於94年1月7日修正公布刪除，並於95年7月1日施行，則被告
    等人之犯行，因行為後新法業已刪除牽連犯連續犯之規定，
    此刪除雖非犯罪構成要件之變更，但顯已影響行為人刑罰之
    法律效果，自屬法律有變更，如無牽連犯、連續犯之適用，
    則上開所涉各罪均以加法相加累計，結果自遠超過適用牽連
    犯（從一重處斷）、連續犯（以一罪論並加重其刑至二分之
    一）之法律效果。是依新法第2條第1項規定，比較新舊法結
    果，自仍應適用較有利於被告之行為時法律即舊法論以牽連
    犯、連續犯。又被告子○○前因妨害自由罪，經臺灣嘉義地
    方法院判處有期徒刑3月確定，甫於95年3月24日執行完畢，
    此有被告前案紀錄表乙紙附卷可稽，茲於5年以內再故意犯
    本件有期徒刑以上之罪，不論依修正前之刑法第47條，或修
    正後之刑法第47條第1項之規定，均構成累犯，對被告而言
    並無有利或不利之情形，自不生新舊法比較之問題，應逕依
    修正前之刑法第47條，論以累犯。均合先說明。
  (二)犯罪事實二附表所列之竊盜犯行（即臺灣高雄地方法院檢察
    署95年度偵字第21231號移送併辦意旨書附表除編號12部分
    外），雖未據公訴人於起訴書敘及，惟此部分犯行與業經起
    訴論罪部分之竊盜犯行，有連續犯之裁判上之一罪關係，且
    據檢察官函請併辦審理；另移送併辦意旨書附表編號12部分
    ，與起訴事實一(二)為同一案件 ，本院自得併予審理。
  (三)按刑法第321條第1項第2款規定將「門扇」、「牆垣」、「
    其他安全設備」並列。則所謂「門扇」應專指門戶而言，指
    分隔住宅或建築物內外之出入口大門而言。而所謂「其他安
    全設備」，指門扇、牆垣以外，依社會通常觀念足認為防盜
    之一切設備者，即屬相當。又刑法第321條第1項第2款之「
    毀越」，指毀壞與踰越二種情形。次按刑法第321條第1項第
    3款之攜帶兇器竊盜罪，係以行為人攜帶兇器竊盜為其加重
    條件。此所謂兇器，其種類並無限制，凡客觀上足對人之生
    命、身體、安全構成威脅，具有危險性之兇器均屬之。且祇
    須行竊時攜帶此種具有危險性之兇器為已足，並不以攜帶之
    初有行兇之意圖為必要（最高法院著有79年臺上字第5253
    號判例可資參照）。查被告竊盜時所攜帶之鐵撬、鐵剪、螺
    絲起子、固定鉗及乙炔，或為鐵製或為金屬材質，足認該鐵
    剪、螺絲起子、固定鉗及乙炔，在客觀上足以對人之生命、
    身體、安全構成威脅，具有危險性，可資為兇器使用，雖均
    未扣案，但被告既能以該工具毀壞鐵捲門、鐵皮牆等物，顯
    見該工具在客觀上足以對人之生命、身體、安全構成威脅，
    具有危險性，亦足以資為兇器使用，均屬兇器無訛。
  (四)核被告丁○○、甲○○事實欄一(一)所為，均係犯刑法第320
    條第1項之普通竊盜罪；被告三人事實欄一(二)所為，均係犯
    刑法第321條第1項第2、3、4款之加重竊盜罪、第354條之毀
    損罪，子○○並另犯同法第349條第1項之收受贓物罪；被告
    子○○就事實欄二附表編號1至7、9、11至15部分所為，係
    犯刑法第第321條第1項第2、3、4款之加重竊盜罪；事實欄
    二附表編號8、10所為係犯刑法第321條第1項第2、3、4款之
    加重竊盜罪、第354條之毀損罪。被告丁○○、甲○○就事
    實欄一(一)；被告三人間，就事實欄一(二)部分，及被告子○○
    就事實欄二附表編號1至5、10部分，與陳坤志、李錦長、蔡
    宜樺、方仕億間，就事實欄二附表編號6至9、11至14部分，
    與陳坤志、李錦長、蔡宜樺，各有犯意聯絡及行為分擔，均
    為共同正犯。被告丁○○、甲○○二人就事實欄一(二)所犯上
    開二罪間，及被告子○○就事實欄一(二)所犯上開三罪間暨事
    實欄二附表編號8、10所犯上開二罪間，有方法結果之牽連
    關係，為牽連犯，均應從一重依加重竊盜罪處斷。再被告丁
    ○○、甲○○二人先後一次普通竊盜及一次加重竊盜犯行，
    及被告子○○先後多次加重竊盜之犯行，均時間緊接，犯罪
    構成要件相同，顯均係基於概括犯意反覆為之，為連續犯，
    均應從一重論以加重竊盜一罪，並分別加重其刑。又被告子
    ○○前因妨害自由罪，經臺灣嘉義地方法院判處有期徒刑3
    月確定，甫於95年3月24日執行完畢，此有臺灣高等法院被
    告全國前案紀錄表1份在卷可參，其於受有期徒刑之執行完
    畢後，5年以內再故意犯本件有期徒刑以上之罪，應依修正
    前之刑法第47條，論以累犯，並遞加重其刑。
三、原審以被告三人罪証明確，因予論罪科刑，固非無見。惟查
    ，被告子○○另犯如犯罪事實二附表之案件，原審未及審酌
    ，尚有未洽。又被告三人犯罪事實一(二)所為，係「毀壞」門
    扇而非「毀越」門扇，且台灣菸酒公司北港營業所沒有住人
    ，顯非住宅，原判決主文諭知被告三人「毀越門扇，於夜間
    侵入住宅竊盜」，及鑰匙、鐵撬並未扣案，而原審誤為已扣
    案，均有未洽。再刑法有關第55條牽連犯之規定，業經立法
    院修正刪除，並經總統於94年2月2日公布，於95年7月1日施
    行，原審未依新法第2條第1項規定，比較新舊法，亦有未妥
    。檢察官上訴執此指摘原判決不當，為有理由，自應予以撤
    銷改判。至被告子○○以原審量刑過重而指摘原判決不當，
    固無理由，但原判決既有上開可議之處，即屬無可維持，應
    由本院將原判決予以撤銷改判。爰審酌被告三人正值青壯，
    不思以己力賺取所需而徒以不勞而獲之竊盜動機及目的，其
    等隨意竊取他人財物，毫無尊重他人所有物之體認，欠缺法
    紀觀念；且被告子○○竊盜件數多達十餘件，其竊取之財物
    小貨車、香菸部分均已發還被害人，而堆高機則已變賣得款
    花用之損害程度，及被告三人於本院審理時均坦承犯行，犯
    後態度良好等一切情狀，分別量處如主文第二項、第三項所
    示之刑，以示懲儆（被告子○○訴之犯罪事實因併案關係已
    有擴張，故本院自得量處較原審為重之刑，在此併予指明）
    。至被告丁○○所有鑰匙1把、鐵撬1把及同案被告陳坤志所
    有之鐵剪、螺絲起子、固定鉗、乙炔等物，雖係供被告等犯
    罪所用之物，惟因未扣案（已據被告丁○○等人於偵查中陳
    明），復無證據證明尚屬存在，為免將來執行之困難，爰均
    不為沒收之諭知，附此敘明。
據上論結，應依刑事訴訟法第369條第1項前段、第364條、第299
條第1項前段、第273條之1第1項，刑法第2條第1項前段、第320
條第1項、第321條第1項第2、3、4款、第349條第1項、第354條
，修正前刑法第55條、第56條、第47條，判決如主文。
本案經檢察官曾銘芳到庭執行職務。
中    華    民    國    95    年    11    月    22    日
                  刑事第二庭   審判長法  官     葉居正
                                     法  官     吳勇輝
                                     法  官     郭千黛
以上正本證明與原本無異。
不得上訴。
                                      書記官    尤乃玉
中    華    民    國    95    年    11    月    22    日
刑法第320條
意圖為自己或第三人不法之所有，而竊取他人之動產者，為竊盜
罪，處5年以下有期徒刑、拘役或 5 百元以下罰金。
意圖為自己或第三人不法之利益，而竊佔他人之不動產者，依前
項之規定處斷。
前二項之未遂犯罰之。
刑法第321條
犯竊盜罪而有左列情形之一者，處6月以上、5年以下有期徒刑：
一  於夜間侵入住宅或有人居住之建築物、船艦或隱匿其內而犯
    之者。
二  毀越門扇、牆垣或其他安全設備而犯之者。
三  攜帶兇器而犯之者。
四  結夥三人以上而犯之者。
五  乘火災、水災或其他災害之際而犯之者。
六  在車站或埠頭而犯之者。
前項之未遂犯罰之。
刑法第349條
收受贓物者，處3年以下有期徒刑、拘役或5百元以下罰金。搬運
、寄藏、故買贓物或為牙保者，處5年以下有期徒刑、拘役或科
或併科1千元以下罰金。
因贓物變得之財物，以贓物論。
刑法第354條
毀棄、損壞前二條以外之他人之物或致令不堪用，足以生損害於
公眾或他人者，處2年以下有期徒刑、拘役或5百元以下罰金。
 附表（併案部分）：
┌─┬───┬─────┬──────┬──────────────────────┬─────────┬─────┐
│編│行為人│犯罪時間  │犯罪地點    │             方法或手段                     │被害人及損失財物  │備   註   │
│號│      │          │            │                                            │                  │          │
├─┼───┼─────┼──────┼──────────────────────┼─────────┼─────┤
│  │陳坤志│94年7月16 │嘉義縣朴子市│先由陳坤志選定目標勘查現場後，由李錦長提供其│※併案部分        │刑法第321 │
│  │李錦長│日凌晨3時 │龜子港順安小│所有車牌號碼146-HA號大貨車交由蔡宜樺駕駛；另│信榮稻米乾燥廠（即│條第1項第2│
│1 │蔡宜樺│45分許    │段85號「信榮│子○○駕駛車牌號碼P3-3668 號自用小客車搭載陳│己○○，高縣警卷第│、3、4款。│
│  │子○○│          │稻米乾燥廠」│坤志、方仕億至行竊地點後，子○○、蔡宜樺2人 │119～121頁）。    │          │
│  │方仕億│          │            │在外等候，由陳坤志、方仕億以陳坤志所有之鐵剪│豐田品牌，2.5噸堆 │          │
│  │      │          │            │剪破烤漆鋼板牆後，進入工廠竊取信榮公司所有之│高機1台           │          │
│  │      │          │            │堆高機，再駕駛堆高機衝撞工廠之鐵捲門後，將堆│                  │          │
│  │      │          │            │高機開上蔡宜樺所駕駛之大貨車，再乘坐子○○駕│                  │          │
│  │      │          │            │駛之小客車離開，竊得之堆高機由蔡宜樺交由李錦│                  │          │
│  │      │          │            │長變賣（結夥三人，毀壞牆垣，攜帶凶器竊盜，毀│                  │          │
│  │      │          │            │損鐵捲門部分未據告訴）。                    │                  │          │
├─┼───┼─────┼──────┼──────────────────────┼─────────┼─────┤
│  │陳坤志│94年8月8日│台南縣歸仁鄉│先由陳坤志選定目標勘查現場後，由李錦長提供其│※併案部分        │刑法第321 │
│  │李錦長│上午7時許 │成功路二段50│所有車牌號碼146-HA號大貨車交由蔡宜樺駕駛；另│允得廢五金廠（即黃│條第1項第2│
│2 │蔡宜樺│前某時    │1之1號「允得│子○○駕駛車牌號碼P3-3668 號自用小客車搭載陳│財上，高縣警卷第  │、3、4款。│
│  │子○○│          │廢五金廠」  │坤志、方仕億至行竊地點後，子○○、蔡宜樺2 人│125～127頁）。    │          │
│  │方仕億│          │            │在外等候，由陳坤志、方仕億以陳坤志所有鐵剪剪│豐田品牌堆高機1台 │          │
│  │      │          │            │破工廠右側鐵皮牆後，進入工廠，竊取允得公司所│                  │          │
│  │      │          │            │有之堆高機，再駕駛堆高機衝撞工廠鐵捲門，將堆│                  │          │
│  │      │          │            │高機開上蔡宜樺所駕駛之大貨車，再乘坐子○○駕│                  │          │
│  │      │          │            │駛之小客車離開，竊得之堆高機由蔡宜樺交由李錦│                  │          │
│  │      │          │            │長變賣（結夥三人，毀壞牆垣，攜帶凶器竊盜，毀│                  │          │
│  │      │          │            │損鐵捲門部分未據告訴）。                    │                  │          │
├─┼───┼─────┼──────┼──────────────────────┼─────────┼─────┤
│  │陳坤志│94年8月13 │高雄縣阿蓮鄉│先由陳坤志選定目標勘查現場後，由李錦長提供其│※併案部分        │刑法第321 │
│  │李錦長│日凌晨某時│中路村249 之│所有車牌號碼146-HA號大貨車交由蔡宜樺駕駛；另│欣瓏螺絲包裝廠（即│條第1項第2│
│3 │蔡宜樺│          │16號「欣瓏螺│子○○駕駛車牌號碼P3-3668 號自用小客車搭載陳│丙○○，高縣警卷第│、3、4款。│
│  │子○○│          │絲包裝廠」  │坤志、方仕億至行竊地點後，子○○、蔡宜樺2 人│127 背面～128 頁）│          │
│  │方仕億│          │            │在外等候，由陳坤志、方仕億以陳坤志所有鐵剪剪│。                │          │
│  │      │          │            │破鐵皮牆後，進入工廠，竊取欣瓏公司所有之堆高│豐田品牌堆高機2台 │          │
│  │      │          │            │機，再駕駛堆高機衝撞工廠鐵捲門，將堆高機開上│。                │          │
│  │      │          │            │蔡宜樺所駕駛之大貨車，再乘坐子○○駕駛之小客│                  │          │
│  │      │          │            │車離開，竊得之堆高機交由李錦長變賣（結夥三人│                  │          │
│  │      │          │            │，毀壞牆垣，攜帶凶器竊盜，毀損鐵捲門部分未據│                  │          │
│  │      │          │            │告訴）。                                    │                  │          │
├─┼───┼─────┼──────┼──────────────────────┼─────────┼─────┤
│  │陳坤志│94年8月29 │高雄縣岡山鎮│先由陳坤志選定目標勘查現場後，由李錦長提供其│※併案部分        │刑法第321 │
│  │李錦長│日凌晨4時 │嘉華路135 之│所有車牌號碼146-HA號大貨車交由蔡宜樺駕駛；另│佑成螺絲公司（即黃│條第1項第2│
│4 │蔡宜樺│30分許    │19號「佑成螺│子○○駕駛車牌號碼P3-3668 號自用小客車搭載陳│風成，高縣警卷第  │、3、4款。│
│  │子○○│          │絲公司」（麗│坤志、方仕億至行竊地點後，子○○、蔡宜樺2人 │131～132頁）。    │          │
│  │方仕億│          │敏企業社）  │在外等候，由陳坤志、方仕億以陳坤志所有鐵剪剪│豐田品牌，        │          │
│  │      │          │            │破鐵皮牆後進入廠區，再持陳坤志所有之螺絲起子│2.5噸堆高機1台    │          │
│  │      │          │            │打破工廠窗戶玻璃進入工廠，持鐵剪剪斷鐵鍊竊取│                  │          │
│  │      │          │            │佑成公司所有之堆高機，再駕駛堆高機衝撞工廠鐵│                  │          │
│  │      │          │            │捲門、廠區伸縮鐵門，將堆高機開上蔡宜樺所駕駛│                  │          │
│  │      │          │            │之大貨車，再乘坐子○○駕駛之小客車離開，竊得│                  │          │
│  │      │          │            │之堆高機由蔡宜樺交由李錦長變賣（結夥三人，毀│                  │          │
│  │      │          │            │壞牆垣安全設備，攜帶凶器竊盜，毀損鐵鍊、鐵捲│                  │          │
│  │      │          │            │門、伸縮鐵門部分未據告訴）。                │                  │          │
├─┼───┼─────┼──────┼──────────────────────┼─────────┼─────┤
│  │陳坤志│94年9月23 │台南縣學甲鎮│先由陳坤志選定目標勘查現場後，由李錦長提供其│※併案部分        │刑法第321 │
│  │李錦長│日凌晨4時 │中洲路256 之│所有車牌號碼146-HA號大貨車交由蔡宜樺駕駛；另│華興螺絲公司（告訴│條第1項第2│
│5 │蔡宜樺│許        │50號「華興螺│子○○駕駛車牌號碼P3-3668 號自用小客車搭載陳│人戊○○即該公司課│、3、4款。│
│  │子○○│          │絲公司」    │坤志、方仕億至行竊地點後，子○○、蔡宜樺2 人│長，高縣警卷第134 │          │
│  │方仕億│          │            │在外等候，由陳坤志、方仕億以陳坤志所有之鐵剪│～136頁背面）。   │          │
│  │      │          │            │剪破鐵皮圍牆進入廠區，再剪破鐵皮牆進入工廠，│小松品牌，2.5噸堆 │          │
│  │      │          │            │竊取華興公司所有之堆高機後，駕駛堆高機衝撞工│高機共計2台       │          │
│  │      │          │            │廠鐵捲門、廠區伸縮鐵門，將堆高機開上蔡宜樺所│                  │          │
│  │      │          │            │駕駛之大貨車，再乘坐子○○駕駛之小客車離開，│                  │          │
│  │      │          │            │竊得之堆高機由蔡宜樺交由李錦長變賣（結夥三人│                  │          │
│  │      │          │            │，毀壞牆垣，攜帶凶器竊盜，毀損鐵捲門、伸縮鐵│                  │          │
│  │      │          │            │門部分未據告訴）。                          │                  │          │
├─┼───┼─────┼──────┼──────────────────────┼─────────┼─────┤
│  │陳坤志│94年11月5 │台南縣學甲鎮│先由陳坤志選定目標勘查現場後，由李錦長提供其│※併案部分        │刑法第321 │
│  │李錦長│日凌晨4時 │中洲路256 之│所有車牌號碼146-HA號大貨車交由蔡宜樺駕駛；另│華興螺絲公司（告訴│條第1項第2│
│6 │蔡宜樺│許        │50號「華興螺│子○○駕駛車牌號碼P3-3668 號自用小客車搭載陳│人戊○○即該公司課│、3、4款。│
│  │子○○│          │絲公司」    │坤志至行竊地點後，子○○、蔡宜樺2人在外等候 │長，高縣警卷第134 │          │
│  │      │          │            │，由陳坤志以其所之有鐵剪剪破鐵皮圍牆進入廠區│～136頁背面）。   │          │
│  │      │          │            │，再剪破鐵皮牆進入工廠，竊取華興公司所有之堆│小松品牌，2.5噸堆 │          │
│  │      │          │            │高機，再駕駛堆高機衝撞工廠鐵捲門、廠區伸縮鐵│高機共計1台（移送 │          │
│  │      │          │            │門，將堆高機開上蔡宜樺所駕駛之大貨車，再乘坐│併辦意旨書誤載2台 │          │
│  │      │          │            │子○○駕駛之小客車離開，竊得之堆高機交由李錦│）                │          │
│  │      │          │            │長變賣（結夥三人，毀壞牆垣，攜帶凶器竊盜，毀│參共同被告陳坤志供│          │
│  │      │          │            │損鐵捲門、伸縮鐵門部分未據告訴）。          │述（同上卷第28頁）│          │
│  │      │          │            │                                            │                  │          │
├─┼───┼─────┼──────┼──────────────────────┼─────────┼─────┤
│  │陳坤志│94年11月28│高雄縣岡山鎮│先由陳坤志選定目標勘查現場後，由李錦長提供其│※併案部分        │刑法第321 │
│  │李錦長│日凌晨3、4│大埔二街32巷│所有車牌號碼146-HA號大貨車交由蔡宜樺駕駛；另│賢明股份有限公司（│條第1項第2│
│7 │蔡宜樺│時許      │2號「賢明股 │子○○駕駛車牌號碼P3-3668 號自用小客車搭載陳│即乙○○，高縣警卷│、3、4款。│
│  │子○○│          │份有限公司」│坤志至行竊地點後，子○○、蔡宜樺2 人在外等候│第140頁）。       │          │
│  │      │          │            │，由陳坤志逾越水泥圍牆進入廠區，再持其所有之│豐田品牌，2.5噸堆 │          │
│  │      │          │            │螺絲起子打破倉庫玻璃窗，進入倉庫竊取賢明公司│高機1台           │          │
│  │      │          │            │所有之堆高機，再駕駛堆高機衝撞倉庫之鐵捲門及│                  │          │
│  │      │          │            │工廠之伸縮鐵門後，將堆高機開上蔡宜樺所駕駛之│                  │          │
│  │      │          │            │大貨車，再乘坐子○○駕駛之小客車離開，竊得之│                  │          │
│  │      │          │            │堆高機交由李錦長變賣（結夥三人，逾越牆垣毀壞│                  │          │
│  │      │          │            │安全設備、攜帶凶器竊盜，毀損鐵捲門、伸縮鐵門│                  │          │
│  │      │          │            │部分未據告訴）                              │                  │          │
├─┼───┼─────┼──────┼──────────────────────┼─────────┼─────┤
│  │陳坤志│94年底某日│高雄縣路竹鄉│先由陳坤志選定目標勘查現場後，由李錦長提供其│※併案部分        │刑法第321 │
│  │李錦長│          │北嶺村民有路│所有車牌號碼146-HA號大貨車交由蔡宜樺駕駛；另│匯升螺絲工廠（即蔡│條第1項第2│
│8 │蔡宜樺│          │136 號「匯升│子○○駕駛車牌號碼P3-3668 號自用小客車搭載陳│存虔，高縣警卷第  │、3、4款。│
│  │子○○│          │螺絲工廠」  │坤志至行竊地點後，子○○、蔡宜樺2人在外等候 │145頁背面～147 ） │第354條   │
│  │      │          │            │，由陳坤志持其所有之鐵剪剪破鐵皮圍牆，進入倉│參共同被告陳坤志供│          │
│  │      │          │            │庫竊取匯升公司所有之堆高機，以堆高機衝撞鐵捲│述（同上卷第25頁背│          │
│  │      │          │            │門，開上蔡宜樺所駕駛之大貨車，再乘坐子○○駕│面）              │          │
│  │      │          │            │駛之小客車離開，竊得之堆高機交由李錦長變賣（│廠牌KOMSAT SUP    │          │
│  │      │          │            │結夥三人，毀壞牆垣，攜帶凶器竊盜）          │堆高機1台         │          │
│  │      │          │            │                                            │                  │          │
├─┼───┼─────┼──────┼──────────────────────┼─────────┼─────┤
│  │陳坤志│95年1月15 │高雄縣阿蓮鄉│先由陳坤志選定目標勘查現場後，由李錦長提供其│※併案部分        │刑法第321 │
│  │李錦長│日凌晨4時 │中路村249之 │所有車牌號碼146-HA號大貨車交由蔡宜樺駕駛；另│欣瓏螺絲包裝廠（即│條第1項第2│
│9 │蔡宜樺│51分許    │16號「欣瓏螺│子○○駕駛車牌號碼P3-3668 號自用小客車搭載陳│丙○○，高縣警卷第│、3、4款。│
│  │子○○│          │絲包裝廠」  │坤志至行竊地點後，子○○、蔡宜樺2 人在外等候│127 背面～128 頁）│          │
│  │      │          │            │，由陳坤志以固定鉗扯開鐵皮牆後，進入工廠竊取│。                │          │
│  │      │          │            │欣瓏公司所有之堆高機，再駕駛堆高機衝撞工廠之│KOMATSUP品牌，FD-2│          │
│  │      │          │            │鐵捲門及堵住堆高機之大貨車後，將堆高機開上蔡│5 型堆高機2台     │          │
│  │      │          │            │宜樺所駕駛之大貨車，再乘坐子○○駕駛之小客車│                  │          │
│  │      │          │            │離開，竊得之堆高機交由李錦長變賣（結夥三人，│                  │          │
│  │      │          │            │毀壞牆垣，攜帶凶器竊盜，毀損鐵捲門、大貨車部│                  │          │
│  │      │          │            │分未據告訴）。                              │                  │          │
├─┼───┼─────┼──────┼──────────────────────┼─────────┼─────┤
│  │陳坤志│95年1月19 │高雄縣路竹鄉│先由陳坤志選定目標勘查現場後，由李錦長提供其│※併案部分        │刑法第321 │
│  │李錦長│日凌晨3時 │北嶺村民有路│所有車牌號碼146-HA號大貨車交由蔡宜樺駕駛；另│匯升螺絲工廠（即蔡│條第1項第2│
│10│蔡宜樺│26分許    │136號「匯升 │子○○駕駛車牌號碼P3-3668 號自用小客車搭載陳│存虔，高縣警卷第  │、4款。   │
│  │子○○│          │螺絲工廠」  │坤志、方仕億至行竊地點後，子○○、蔡宜樺2 人│145頁背面～147 ） │第354條   │
│  │方仕億│          │            │在外等候，由陳坤志、方仕億持乙炔燒破鐵捲門，│小松品牌，2.5噸堆 │          │
│  │      │          │            │進入倉庫竊取匯升公司所有之堆高機，將堆高機開│高機2台（移送併辦 │          │
│  │      │          │            │上蔡宜樺所駕駛之大貨車，再乘坐子○○駕駛之小│意旨書誤載為1台） │          │
│  │      │          │            │客車離開，竊得之堆高機交由李錦長變賣（結夥三│。                │          │
│  │      │          │            │人，毀壞門扇竊盜）                          │另參共同被告陳坤志│          │
│  │      │          │            │                                            │指述（同上卷第25頁│          │
│  │      │          │            │                                            │背面）            │          │
├─┼───┼─────┼──────┼──────────────────────┼─────────┼─────┤
│  │陳坤志│95年5月1日│嘉義縣朴子市│先由陳坤志選定目標勘查現場後，由李錦長提供其│※併案部分        │刑法第321 │
│  │李錦長│凌晨3時15 │龜子港順安小│所有車牌號碼146-HA號大貨車交由蔡宜樺駕駛；另│信榮稻米乾燥廠（即│條第1項第2│
│11│蔡宜樺│分許      │段85號「信榮│子○○駕駛陳坤志提供車牌號碼不詳自用小客車搭│己○○，高縣警卷第│、3、4款。│
│  │子○○│          │稻米乾燥廠」│載陳坤志至行竊地點後，蔡宜樺、子○○在外等候│121 頁背面～12 2頁│          │
│  │      │          │            │，由陳坤志以其所有之鐵剪剪破烤漆鋼板牆後，進│）。              │          │
│  │      │          │            │入工廠竊取信榮公司所有之堆高機，再駕駛堆高機│小松品牌，2.5噸堆 │          │
│  │      │          │            │衝撞工廠之鐵捲門後，將堆高機開上蔡宜樺所駕駛│高機1台           │          │
│  │      │          │            │之大貨車，再乘坐子○○駕駛之小客車離開，但得│                  │          │
│  │      │          │            │手後，在嘉義縣朴子市○村里○○○○道路，蔡宜│                  │          │
│  │      │          │            │樺因遇警臨檢棄車逃逸（結夥三人，毀壞牆垣，攜│                  │          │
│  │      │          │            │帶凶器竊盜，毀損鐵捲門部分未據告訴）。      │                  │          │
├─┼───┼─────┼──────┼──────────────────────┼─────────┼─────┤
│  │陳坤志│95年5月22 │嘉義縣六腳鄉│先由陳坤志選定目標勘查現場後，由李錦長、陳坤│※併案部分        │刑法第321 │
│  │李錦長│日凌晨4時 │港尾豐美小段│志提供車牌號碼006-HQ號大貨車交由蔡宜樺駕駛；│宏暐舊衣回收廠（即│條第1項第2│
│12│蔡宜樺│40分許    │923 地號「宏│另子○○駕駛陳坤志提供車牌號碼不詳自用小客車│辛○○，高縣警卷第│、3、4款。│
│  │子○○│          │暐舊衣回收廠│搭載陳坤志至行竊地點後，蔡宜樺在外等候，由陳│160 頁～161頁）。 │          │
│  │      │          │」          │坤志、子○○翻越圍牆進入廠區，再以陳坤志所有│豐田品牌堆高機1台 │          │
│  │      │          │            │鐵剪剪開鐵皮牆後，進入工廠竊取宏暐公司所有之│                  │          │
│  │      │          │            │堆高機，再駕駛堆高機衝撞工廠之鐵捲門、廠區之│                  │          │
│  │      │          │            │伸縮鐵門，將堆高機開上蔡宜樺所駕駛之大貨車，│                  │          │
│  │      │          │            │再乘坐子○○駕駛之小客車離開，竊得之堆高機交│                  │          │
│  │      │          │            │由李錦長變賣（結夥三人，毀越牆垣，攜帶凶器竊│                  │          │
│  │      │          │            │盜，毀損鐵捲門、伸縮鐵門部分未據告訴）。    │                  │          │
├─┼───┼─────┼──────┼──────────────────────┼─────────┼─────┤
│  │陳坤志│95年5月29 │台南縣歸仁鄉│先由陳坤志選定目標勘查現場後，由陳坤志、李錦│※併案部分        │刑法第321 │
│  │李錦長│日凌晨3時 │成功路二段50│長提供車牌號碼不詳之大貨車交由蔡宜樺駕駛；另│允得廢五金廠（即黃│條第1項第2│
│13│蔡宜樺│許        │1之1號「允得│子○○駕駛陳坤志提供車牌號碼不詳之自用小客車│財上，高縣警卷第  │、3、4款。│
│  │子○○│          │廢五金廠」  │搭載陳坤志至行竊地點後，子○○、蔡宜樺2 人在│125～127頁）。    │          │
│  │      │          │            │外等候，由陳坤志以其所有之鐵剪剪破鐵皮牆後，│豐田牌堆高機1台（ │          │
│  │      │          │            │進入工廠，竊取允得公司所有之堆高機，再駕駛堆│移送併辦意旨書誤載│          │
│  │      │          │            │高機衝撞工廠鐵捲門後，將堆高機開上蔡宜樺所駕│小松牌堆高機）    │          │
│  │      │          │            │駛之大貨車，再乘坐子○○駕駛之小客車離開，竊│                  │          │
│  │      │          │            │得之堆高機交由李錦長變賣（結夥三人，毀壞牆垣│                  │          │
│  │      │          │            │，攜帶凶器竊盜，毀損鐵捲門部分未據告訴）。  │                  │          │
├─┼───┼─────┼──────┼──────────────────────┼─────────┼─────┤
│  │陳坤志│95年6月6日│雲林縣斗南鎮│先由陳坤志選定目標勘查現場後，由李錦長、陳坤│※併案部分        │刑法第321 │
│  │李錦長│凌晨3時許 │延平路一段50│志提供車牌號碼006-HQ號大貨車交由蔡宜樺駕駛；│（蘇）源成鋼鐵公司│條第1項第2│
│14│蔡宜樺│          │號「（蘇）源│另子○○駕駛陳坤志提供車牌號碼不詳自用小客車│（告訴人即該公司會│、4款。   │
│  │子○○│          │成鋼鐵公司」│搭載陳坤志至行竊地點後，子○○、蔡宜樺2 人在│計庚○○，高縣警卷│          │
│  │      │          │            │外等候，由陳坤志逾越圍牆進入廠區，再以乙炔、│第166～167頁）。  │          │
│  │      │          │            │氧氣燒開倉庫鐵捲門後，進入倉庫竊取源成公司所│豐田品牌，4噸堆高 │          │
│  │      │          │            │有之堆高機，再駕駛堆高機衝撞工廠之鐵捲門、廠│機1台。           │          │
│  │      │          │            │區之伸縮鐵門後，將堆高機開上蔡宜樺所駕駛之大│                  │          │
│  │      │          │            │貨車，再乘坐子○○駕駛之小客車離開，竊得之堆│                  │          │
│  │      │          │            │高機交由李錦長變賣（結夥三人，逾越牆垣，毀壞│                  │          │
│  │      │          │            │門扇竊盜，毀損鐵捲門、伸縮鐵門部分未據告訴）│                  │          │
│  │      │          │            │。                                          │                  │          │
│  │      │          │            │                                            │                  │          │
├─┼───┼─────┼──────┼──────────────────────┼─────────┼─────┤
│  │陳坤志│95年6月17 │彰化縣福興鄉│先由陳坤志選定目標勘查現場後，由李錦長、陳坤│※併案部分        │刑法第321 │
│  │李錦長│日凌晨4時 │外中村外中街│志提供車牌號碼006-HQ號大貨車交由蔡宜樺駕駛；│被害人壬○○（高縣│條第1項第2│
│15│蔡宜樺│許        │28之65號（被│另子○○駕駛陳坤志提供車牌號碼不詳自用小客車│警卷第168～172頁）│、3、4款。│
│  │子○○│          │害人壬○○堆│搭載陳坤志至行竊地點後，子○○、蔡宜樺2 人在│。                │          │
│  │      │          │高機所在位置│外等候，由陳坤志以其所有之鐵剪剪破鐵皮圍牆後│豐田廠牌，FG30型號│          │
│  │      │          │）。        │，進入倉庫竊取壬○○所有之堆高機，再駕駛堆高│堆高機1台         │          │
│  │      │          │            │機衝撞工廠之鐵捲門後，將堆高機開上蔡宜樺所駕│                  │          │
│  │      │          │            │駛之大貨車，再乘坐子○○駕駛之小客車離開，竊│                  │          │
│  │      │          │            │得之堆高機交由李錦長變賣（結夥三人，破壞牆垣│                  │          │
│  │      │          │            │竊盜，攜帶凶器，毀損鐵捲門部分未據告訴）。  │                  │          │
└─┴───┴─────┴──────┴──────────────────────┴─────────┴─────┘


司法院資訊處製作；財團法人民間司法改革基金會備份。
